# Reunião 12
Reunião para terminar pendências da entrega 02

Data:  21/08/2024 

Local: Discord


## Membros Presentes:
<form>
  <ul>
    <li><input type="checkbox" id="membro1" checked disabled><label for="membro1"> Arthur Ribeiro</label></li>
    <li><input type="checkbox" id="membro2" checked disabled><label for="membro2"> Carlos Alves</label></li>
    <li><input type="checkbox" id="membro3" checked disabled><label for="membro3"> Cecília Quaresma</label></li>
    <li><input type="checkbox" id="membro4" checked disabled><label for="membro4"> Hugo Queiroz</label></li>
    <li><input type="checkbox" id="membro4" checked disabled><label for="membro4"> Larissa Vieira</label></li>
    <li><input type="checkbox" id="membro4" checked disabled><label for="membro4"> Lucas Queiroz</label></li>
  </ul>
</form>

## [Itrace](reunioes.md#itrace):
Pode se observar a técnica em [Itrace](reunioes.md#itrace)

![alt text](../assets/imagens/iTrace%20-%20reunião%2021_08.png)

*Autores: Arthur Ribeiro, Carlos Alves, Larissa Vieira & Lucas Queiroz*

## link da reunião:

Reunião não foi gravada.


## Histórico de Versões

| Versão | Data       | Alterações Principais                             | Autor        |
|--------|------------|---------------------------------------------------|--------------|
| 1.0.0  | 21-08-2024 | Criação do arquivo e adicionando iTraces | Carlos Eduardo, Larissa Vieira, Arthur ribeiro e Lucas Queiroz|
