# Reunião 09
Reunião para ajustar o documento textual

Data:  16/08/2024 

Local: Discord


## Membros Presentes:
<form>
  <ul>
    <li><input type="checkbox" id="membro1" ><label for="membro1"> Arthur Ribeiro</label></li>
    <li><input type="checkbox" id="membro2" checked><label for="membro2"> Carlos Alves</label></li>
    <li><input type="checkbox" id="membro3" checked><label for="membro3"> Cecília Quaresma</label></li>
    <li><input type="checkbox" id="membro4" checked><label for="membro4"> Hugo Queiroz</label></li>
    <li><input type="checkbox" id="membro4" ><label for="membro4"> Larissa Vieira</label></li>
    <li><input type="checkbox" id="membro4" ><label for="membro4"> Lucas Queiroz</label></li>
  </ul>
</form>

## [Itrace](reunioes.md#itrace):
Pode se observar a técnica em [Itrace](reunioes.md#itrace)

![alt text](../assets/imagens/iTrace%20-%20reunião%2016_08.jpeg)

*Autores: Carlos Alves, Cecília Quaresma & Hugo queiroz*


## Histórico de Versões

| Versão | Data       | Alterações Principais                             | Autor        |
|--------|------------|---------------------------------------------------|--------------|
| 1.0.0  | 16-08-2024 | Criação do arquivo e adicionando iTraces | Carlos Eduardo, Cecília Quaresma  e Hugo Queiroz |
