# Reunião 01
Reunião Geral para entedermos e definirmos como seria feito o projeto.

Data: 25/07/2024

Local: Teams


## Membros Presentes:
<form>
  <ul>
    <li><input type="checkbox" id="membro1" checked><label for="membro1"> Arthur Ribeiro</label></li>
    <li><input type="checkbox" id="membro2" checked><label for="membro2"> Carlos Alves</label></li>
    <li><input type="checkbox" id="membro3" checked><label for="membro3"> Cecília Quaresma</label></li>
    <li><input type="checkbox" id="membro4" checked><label for="membro4"> Hugo Queiroz</label></li>
    <li><input type="checkbox" id="membro4" checked><label for="membro4"> Larissa Vieira</label></li>
    <li><input type="checkbox" id="membro4" checked><label for="membro4"> Lucas Queiroz</label></li>
  </ul>
</form>

## [Itrace](reunioes.md#itrace):
Pode se observar a técnica em [Itrace](reunioes.md#itrace)


## link da reunião:
A reunião foi dividida em duas, mas ambas as gravações foram feitas no mesmo dia e horário.

[Vídeo da reunião - 25/07/2024](https://drive.google.com/file/d/1h--qKUerv0Oz2Zpbp3n9wXtWrgphgebi/view?usp=sharing)

[Vídeo da reunião - 25/07/2024 ](https://drive.google.com/file/d/1dOZtm7r8HbKJ7u3yDaViFvzDe5CbB4tG/view?usp=sharing)


## Histórico de Versões

| Versão | Data       | Alterações Principais                             | Autor        |
|--------|------------|---------------------------------------------------|--------------|
| 1.0.0  | 09-08-2024 | Criação do arquivo | Carlos Eduardo e Hugo Queiroz |